【裁判字號】    89,交聲,387
【裁判日期】    891030
【裁判案由】    違反道路交通管理處罰條例聲明異議
【裁判全文】
台灣士林地方法院交通事件裁定                   八十九年度交聲字第三八七號
    原處分機關  台北巿交通事件裁決所
    受 處分 人  甲○○
    即 異議 人
右列受處分人因違反道路交通管理處罰條例案件，對於台北市交通事件裁決所八十九
年八月二十一日所為之處分（原處分案號：北市裁三字第駕裁二二—ＡＡＵ一九０二
九六號），聲明異議，本院裁定如左：
    主  文
異議駁回。
    理  由
一、異議意旨略以：受處分人即異議人甲○○並無未減速慢行之違規行為，製作筆錄
    時已告知員警時速不到三十公里，但員警仍以三十公里登載，據此聲明異議云云
    。
二、按汽車駕駛人駕駛汽車行經無號誌之交叉路口，不減速慢行者，處新台幣六百元
    以上一千八百元以下之罰鍰，道路交通管理處罰條例第四十四條第三款定有明文
    。經查：據道路交通談話紀錄表所載，受處分人肇事時時速為三十公里，即秒速
    八點三公尺，再由道路交通事故調查報告表之事故現場圖觀之，台北市○○路二
    二巷四四弄路寬為八點四公尺，肇事後車停地點距路口為五點二公尺。如受處分
    人進入路口時即發現李成中所駕駛之車號ＡＢ—四四二二號自小貨車並作即作煞
    停，以筆錄所載時速三十公里及一般人反應時間為零點七五秒計算得知，時速三
    十公里所需煞車距離為四點二至五點九公尺之間，所需反應距離為六點二四公尺
    ，是其自煞車到停止需十點四四公尺至十二點一四公尺之距離，較實際進入路口
    至停車處之距離（八點四公尺加上五點二公尺等於十三點六公尺）為短。如受處
    分人時速為二十公里，所需之煞車距離為一點八至二點六公尺，所需之反應距離
    為四點一六公尺，則其自煞車到停止需五點九六公尺至六點七六公尺之距離，較
    實際進入路口至停車處之距離即十三點六公尺更短。則受處分人當時之行車速率
    至少有時速三十公里，應屬無疑。是受處分人執詞主張其當時時速不到三十公里
    云云，自不足採。又當時路段速限為時速四十公里，所謂時速四十公里係指最高
    速率不得超過時速四十公里而言，受處分人時速既至少有時速三十公里，已如前
    述，則其速度僅與一般之行車速率相當，而難謂已有減速慢行之作為。且道路交
    通安全規則第九十三條第一項第四款規定行經無號誌之交叉路口，應減速慢行，
    作隨時停車之準備，其立法意旨係基於維護交通安全，汽車駕駛人應減速至可以
    隨時煞停之速度。由交通事故調查報告表所載車損情況觀之，受處分人所駕駛之
    車輛係左側前後車門和左後葉子板撞凹，車號ＡＢ四四二二號車係右前車身撞凹
    ，受處分人所駕駛之車輛車身顯然於撞及後仍繼續向前滑行，則受處分人自未減
    速至可以隨時煞停之程度甚明。綜上，應認受處分人有行經無號誌路交叉口未減
    速慢行之違規行為。原處分機關據以援引上開規定，裁處罰鍰新台幣六百元，並
    無不當。本件異議為無理由，應予駁回。
三、據上論斷，應依道路交通案件處理辦法第十九條，裁定如主文。
中      華      民      國八十九      年    十      月    三十    日
                                  臺灣士林地方法院交通法庭
                                          法  官
右正本證明與原本無異
如不服本裁定應於送達後五日內向本院提出抗告狀
                                          書記官
中      華      民      國      八十        年            月            日


司法院資訊處製作；財團法人民間司法改革基金會備份。
